【裁判字號】    90,易,1766
【裁判日期】    900612
【裁判案由】    家庭暴力防治法
【裁判全文】
臺灣板橋地方法院刑事判決                          九十年度易字第一七六六號
    公  訴  人  臺灣板橋地方法院檢察署檢察官
    被      告  甲○○
右列被告因違反家庭暴力防治法案件，經檢察官聲請簡易判決處刑（八十九年度偵字
第一四○七八號），本院認為不宜，改適用通常程序判決如左：
    主  文
甲○○違反法院依家庭暴力防治法第十三條所為之禁止實施家庭暴力行為之民事通常
保護令裁定，處有期徒刑參月，如易科罰金以佰元折算壹日。
扣案之木棍壹支沒收。
    事  實
一、甲○○係乙○○之夫，二人間具有家庭暴力防治法第三條第一款所定之家庭成員
    關係。甲○○曾於八十九年一月十一日經本院依家庭暴力防治法第十三條第二項
    第一、二款之規定，以八十八年度家護字第三二二號民事保護令裁定令其不得對
    被害人即乙○○實施身體或精神上不法侵害之行為，亦不得直接或間接對被害人
    為騷擾行為。詎於該保護令尚未失效前之八十九年六月九日晚上十時許，甲○○
    與乙○○在其等位於臺北縣五股鄉○○路○段六五號住處，因故發生爭執，甲○
    ○竟基於違反上開保護令之犯意，持其所有之木棍一支毆打乙○○之臉部、手部
    ，而實施身體上不法侵害之行為，致乙○○受有右眼下方瘀腫（約四乘以二公分
    ）、左上臂瘀腫二處（分別約九乘以二點五平方公分、九乘以一點五平方公分）
    等傷害（甲○○所涉傷害部分，業據乙○○於本院三重簡易庭調查時撤回告訴）
    ，而違反法院所為前開民事通常保護令之裁定。
二、案經乙○○訴由臺北縣警察局蘆洲分局報請臺灣板橋地方法院檢察署檢察官偵查
    起訴。
    理  由
一、右揭事實，業據被告甲○○於警訊及偵審中均坦承不諱，核與被害人乙○○於偵
    查中指訴被告如何對伊毆打之情節相符，並經證人即被告之女汪曉微於警訊中證
    述上情明確，此外，復有偵查卷附之本院八十八年度家護字第三二二號民事保護
    令、馬偕紀念醫院診斷證明書影本各一份及被告所有供本件犯罪所用之木棍一支
    扣案可證，本件事證明確，被告之犯行洵堪認定，應依法論科。
二、核被告所為，係犯家庭暴力防治法第五十條第一款之違反法院所為之禁止實施家
    庭暴力行為之民事通常保護令罪。爰審酌被告其前已有傷害告訴人之紀錄，此次
    因細故又為本件犯行，與其犯罪之手段、所生之危害非屬輕微，但犯罪後業已取
    得告訴人之諒解，並撤回傷害部分之告訴，有本院三重簡易庭九十年二月十四日
    訊問筆錄一份在卷可參及其他等一切情狀，量處如主文所示之刑，並諭知易科罰
    金之折算標準，以示懲儆。至被告行為後，刑法第四十一條業於九十年一月四日
    經立法院修正通過，並經總統於九十年一月十日公布，而於同年一月十二日生效
    施行，其修正條文為：「犯最重本刑為五年以下有期徒刑以下之刑之罪，而受六
    個月以下有期徒刑或拘役之宣告，因身體、教育、職業、家庭之關係或其他正當
    事由，執行顯有困難者，得以一元以上三元以下折算一日，易科罰金。但確因不
    執行所宣告之刑，難收矯正之效，或難以維持法秩序者，不在此限。」、「併合
    處罰之數罪，均有前項情形，其應執行之刑逾六月者，亦同」，核與修正前刑法
    第四十一條相較，修正後條文並無較有利於被告，自應依刑法第二條第一項前段
    之規定適用裁判時之法律諭知易科罰金之折算標準，合此說明。
三、至扣案之木棍一支，為被告所有供本件犯罪所用之物，此據其陳明在卷，爰依刑
    法第三十八條第一項第二款之規定，予以宣告沒收。
據上論斷，應依刑事訴訟法第二百九十九條第一項前段、第四百五十二條，家庭暴力
防治法第五十條第一款，刑法第十一條前段、第四十一條第一項、第三十八條第一項
第二款，罰金罰鍰提高標準條例第一條前段、第二條，判決如主文。
本案經檢察官張慶林到庭執行職務
中      華      民      國      九十      年      六      月    十二    日
                                  臺灣板橋地方法院刑事第一庭
                                          法  官  邱  靜  琪
右正本證明與原本無異。
如不服本判決，應於判決送達後十日內向本院提出上訴狀 (應附繕本) ，上訴於臺灣
高等法院。
                                          書記官    劉日賓
中      華      民      國      九十      年      六      月    十四    日
附錄本案論罪科刑法條全文
家庭暴力防治法第五十條：
違反法院依第十三條、第十五條所為之下列裁定者，為本法所稱之違反保
護令罪，處三年以下有期徒刑、拘役或科或併科新台幣十萬元以下罰金：
一、禁止實施家庭暴力行為。
二、禁止直接或間接騷擾、接觸、通話或其他連絡行為。
三、命遷出住居所。
四、遠離住居所、工作場所、學校或其他特定場所。
五、命完成加害人處遇計畫：戒癮治療、精神治療、心理輔導或其他治療
    、輔導。


司法院資訊處製作；財團法人民間司法改革基金會備份。
